臺灣高等法院臺南分院刑事判決　　　　　　 九十一年度上易字第一九九號　 Ｃ
　　　上　訴　人　臺灣嘉義地方法院檢察署檢察官
　　　被　　　告　甲　○　○
右上訴人因被告侵占案件，不服臺灣嘉義地方法院九十一年度易字第三六六號中華民
國九十一年八月七日第一審判決（起訴案號：臺灣嘉義地方法院檢察署九十一年度偵
字第三九七０號），提起上訴，本院判決如左：
      主      文
原判決撤銷。
甲○○連續意圖為自己不法之所有，而侵占對於業務上所持有之物，處有期徒刑捌月
。
      事      實
一、甲○○係啟航國際股份有限公司（下簡稱啟航公司）嘉義區業務經理，負責銷售
    貨品並向客戶收取貨款，為從事業務之人，竟基於意圖為自己不法所有之概括犯
    意，自民國八十九年十月起至九十年二月止，藉收取客戶簽約金之機會，以虛報
    交際費及以多報少之方式，連續將其業務上代收如附表之簽約金共新台幣（下同
    ）一百零六萬四千元，以變易持有為所有之意思予以侵占入己，挪用清償其私人
    債務，嗣經啟航公司查帳始悉上情。
二、案經啟航公司訴請臺灣嘉義地方法院檢察署檢察官偵查起訴。
      理      由
一、訊據被告甲○○對於上揭事實均直承不諱，並經告訴代理人蘇正昆於偵查中及蕭
    曉雲於原審及本院審理時指訴甚詳，核與證人許肇富證述情節相符，復有人事資
    料卡一份、啟航公司呈核表八份、侵占金額明細表、付款明細表各二紙、合約單
    五份、支票影本五十二紙在卷可稽，被告自白與事實相符，事證明確，其犯行洵
    堪認定。
二、核被告甲○○所為，係犯刑法第三百三十六條第二項業務侵占罪。其先後多次侵
    占犯行，時間緊接，所犯復為構成要件相同之罪，應依連續犯規定論以一罪，並
    加重其刑。原審予以被告論科，固非無見。然查，（一）原判決主文諭知被告緩
    刑三年，但於判決理由中並未說明緩刑之依據，認事用法即有不合。（二）被告
    先後業務侵占金額達一百零六萬四千元，事後僅償還二萬一千四百七十四元（包
    括匯還一萬五千元及應得之六千四百七十四元），迄未與被害人達成民事和解，
    償還損害金額，原審僅判處有期徒刑六月，並諭知緩刑之宣告，顯屬不當。檢察
    官上訴意旨，據此指摘原判決不當，非無理由，自應予撤銷改判，爰審酌被告智
    識程度、生活狀況、藉職務之便，利用他人之信賴，連續侵占業務上持有之客戶
    簽約金達一百餘萬元，所生損害非輕，迄未與告訴人達成和解、惟犯後坦承犯行
    ，態度尚佳等一切情狀，量處如主文第二項所示之刑，用資懲儆。
據上論結，應依刑事訴訟法第三百六十九條第一項前段、第三百六十四條、第二百九
十九條第一項前段、刑法第五十六條、第三百三十六條第二項，罰金罰鍰提高標準條
例第一條前段，判決如主文。
本案經檢察官曾銘芳到庭執行職務。
中    華    民    國      九十一      年      十      月      二十三    日
                                  臺灣高等法院臺南分院刑事第三庭
                                      審判長法官  黃    崑    宗
                                            法官  莊    俊    華
                                            法官  林    勝    木
右正本證明與原本無異。
不得上訴。
                                      法院書記官  吳    秋    賢
中    華    民    國      九十一      年      十      月     二十四     日
附錄法條：
刑法第三百三十六條第二項：對於業務上所持有之物，犯前條第一項之罪者，處六月
                          以上五年以下有期徒刑，得併科三千元以下罰金。
